臺灣新北地方法院刑事裁定
111年度聲字第640號
聲  請  人  臺灣新北地方檢察署檢察官
受  刑  人
即  被  告  丁文陽



上列聲請人因受刑人即被告犯詐欺等案件，聲請定其應執行之刑
（111年度執聲字第489號），本院裁定如下：
    主  文
丁文陽犯如附表所示之罪，所處如附表所示之刑，應執行有期徒
刑參年。
    理  由
一、聲請意旨略以：受刑人即被告丁文陽（下稱受刑人）因詐欺
    等案件，先後經判決確定如附表（聲請書附表誤載部分均逕
    予更正），應依刑法第53條、第51條第5款定其應執行之刑
    ，爰依刑事訴訟法第477條第1項聲請裁定等語。
二、按裁判確定前犯數罪者，併合處罰之。但得易科罰金之罪與
    不得易科罰金之罪，受刑人請求檢察官聲請定應執行刑者，
    依刑法第51條之規定定之；數罪併罰，有二裁判以上者，依
    刑法第51條之規定，定其應執行之刑；宣告多數有期徒刑者
    ，於各刑中之最長期以上，各刑合併之刑期以下，定其刑期
    ，但不得逾30年；又依刑法第53條應依同法第51條第5款至
    第7款之規定，定其應執行之刑者，由該案犯罪事實最後判
    決之法院之檢察官，聲請該法院裁定之。刑法第50條第1項
    第1款、第2項、第53條、第51條第5款及刑事訴訟法第477條
    第1項分別定有明文。次按數罪併罰中之一罪，依刑法第41
    條規定得易科罰金，若與不得易科罰金之他罪併合處罰結果
    不得易科罰金時，原可易科罰金之刑，即無須為易科罰金之
    記載。再按有二裁判以上，經定其執行刑後，又與其他裁判
    併合而更定其執行刑者，前定之執行刑當然失效，仍應以原
    來宣告之數個刑罰計算，而不以當時該數罪所定應執行刑為
    計算之基準，而上開更定之應執行刑，不應比前定之應執行
    刑加計其他裁判所處刑期後為重，否則即與法律秩序理念及
    法律目的之內部界限有違。
三、定應執行刑之裁定與科刑判決有同等效力，其經裁定確定者
    ，自具有實質之確定力。判決確定之數罪，已經裁判定其應
    執行之刑確定者，除（一）增加合於定應執行刑要件之他罪
    刑，（二）原定執行刑之數罪中部分罪刑因非常上訴、再審
    程序經撤銷改判，或有赦免、減刑等情形，而有另定應執行
    刑之必要者外，對於已經裁判定應執行刑確定之數罪，如就
    其部分之罪，再行重複聲請另定其應執行刑者，仍屬違反一
    事不再理原則，並不以各罪範圍均相同，即全部重複再行裁
    定定其應執行刑為限。否則，檢察官只要不全部重複聲請，
    得就已經裁定定其應執行刑確定之案件，任選其部分之罪，
    再行聲請定應執行刑，將導致法院先前之裁定，無實質確定
    力之可言。就部分之罪重複定其應執行之刑，不僅耗費司法
    資源，且徒增困擾，自無必要（最高法院110年度台抗大字
    第489號刑事裁定參照）。
四、經查：
　㈠本件檢察官聲請就受刑人如附表所示之罪定其應執行之刑，
    其中如附表編號1至4之罪雖經本院以110年度聲字第3335號
    裁定定其應執行有期徒刑2年2月確定，且附表編號6、7之罪
    亦經本院以110年度審易字第888號判決時一併定其應執行有
    期徒刑5月確定，此有臺灣高等法院被告前案紀錄表及上開
    裁判在卷可稽，惟本件情形屬前揭「增加合於定應執行刑要
    件之他罪刑」之情況，依前揭說明，並未違反一事不再理之
    原則。且本件就受刑人原附表編號1至4、6至7所定分別應執
    行有期徒刑2年2月、5月，另就附表編號5、8合併定其應執
    行之刑後，基於定應執行刑之內部界限，亦即更定之應執行
    刑，不應比前定之應執行刑加計其他裁判所處刑期後為重之
    情況，是本件就附表各編號所示之罪名定應執行之刑，係對
    受刑人有利之事項，應予准許。
　㈡受刑人所犯如附表所示之罪，經判處如附表所示之刑，並分
    別確定在案，有各該判決書及臺灣高等法院被告前案紀錄表
    1份附卷可稽。又受刑人所犯如附表編號2至8所示之罪，均
    係於如附表編號1所示判決確定日前為之，且本院為該案犯
    罪事實最後判決之法院，是本院有管轄權。又受刑人請求檢
    察官就附表所示之罪（附表編號1、2、5至7為得易科罰金之
    罪，附表編號3、4、8為不得易科罰金之罪）聲請定其應執
    行之刑，有定刑聲請切結書1紙附卷可憑。茲檢察官聲請定
    其定應執行之刑，核與前揭規定相符，自屬正當。
　㈢本案8罪刑度合併為有期徒刑5年1月15日，8罪中最長宣告刑
    為有期徒刑1年6月，參酌附表編號1至4、6至7部分曾定應執
    行刑有期徒刑2年2月、5月，是本件定應執行刑之裁量空間
    為有期徒刑1年6月至3年8月15日之間。
　㈣本院考量受刑人所犯如附表所示編號1至4、6至8所犯罪均為
    詐欺罪，罪質相同，犯罪時間接近，受刑人係在該段時間內
    透過網路循類似模式反覆實施，該等犯罪動機、手段相似，
    責任非難重複之程度較高，應裁定較低之應執行刑；而如附
    表編號5所犯為施用第二級毒品罪，與前開7罪之罪質不同而
    具有獨立性；併審酌受刑人就附表所示之罪犯後均坦承不諱
    ，並兼衡受刑人之素行，未能與告訴人達成和解並賠償之犯
    後態度等一切情狀，而為其整體犯行總體評價後，本於刑法
    第51條第5款限制加重原則，於定執行刑之外部、內部性界
    限內，參酌前次定刑所給予之減輕幅度，兼衡責罰相當與刑
    罰經濟之原則，以及受刑人以書面表示對於定刑無意見等情
    ，認為本件應合併定應執行有期徒刑3年為適當。另附表編
    號1、2、5、6、7所示原得易科罰金之罪，因與附表編號3、
    4、8不得易科罰金之罪併合處罰，故無再諭知易科罰金折算
    標準之必要，附此敘明。
五、爰依刑事訴訟法第477條第1項，刑法第50條笫1項第1款、第
    2項、第53條、第51條第5款，裁定如主文。
中　　華　　民　　國　　111 　年　　4 　　月　　12　　日
                  刑事第二十庭  法　官  陳宏璋
上列正本證明與原本無異。
如不服本裁定，應於裁定送達後五日內敘明抗告理由，向本院提
出抗告狀。
                                書記官  許維倫
中　　華　　民　　國　　111 　年　　4 　　月　　13　　日